【裁判字號】    89,交易,87
【裁判日期】    890531
【裁判案由】    業務過失傷害等
【裁判全文】
臺灣屏東地方法院刑事判決                          八十九年度交易字第八七號
    公  訴  人  臺灣屏東地方法院檢察署檢察官
    被      告  乙○○
右列被告因業務過失傷害等案件，經檢察官提起公訴（八十九年度偵字第一七七四號
），本院判決如左：
    主  文
乙○○服用酒類不能安全駕駛動力交通工具而駕駛，處有期徒刑伍月；又從事業務之
人，因業務上之過失傷害人，處有期徒刑伍月；又駕駛動力交通工具肇事，致人受傷
而逃逸，處有期徒刑壹年；應執行有期徒刑壹年捌月。
    事  實
一、乙○○平日以駕駛小貨車四處販售水果為生，駕駛為其附隨業務，乃係從事業務
    之人並持有適當之駕照。其於民國八十九年三月十二日傍晚與友人同在屏東縣萬
    巒鄉飲酒，而於當日十九時三十分許飲畢欲行離去之際，明知自己當時已因酒醉
    而達不能安全駕駛動力交通工具之情形下，竟仍駕駛車號ＶＯ八五０一號自用小
    貨車上路欲返回其位於屏東縣竹田鄉之住處，而於駕車自南而北由屏東縣內埔鄉
    美和往內埔方向行駛，途經內埔鄉○○路七十七號前之路段時，因欲至對面車道
    路旁之超商買水，其本應注意汽車在劃有分向限制線之路段，不得駛入來車之車
    道內，而依當時情形又無不能注意之情事，其卻疏未注意，而在該處劃有行車分
    向限制線之路段貿然駛入對向由內埔市區往美和方向之車道，當時適因甲○○騎
    乘車號ＴＡＮ三０六號機車附載戊○○沿該內埔鄉○○路由內埔往美和方向亦行
    駛至該處路段，乙○○所駕前開自小貨車乃剎閃不及，因而撞擊該車號ＴＡＮ三
    ０六號機車，甲○○、戊○○二人乃即倒地，致甲○○受有頭部外傷合併腦挫傷
    之傷害，戊○○受有左下肢大撕裂傷併左膝開放性污染傷口、左膝內側副帶斷
    裂、左股四頭肌斷裂、左脛前肌斷裂等傷害。而乙○○於駕駛自小貨車肇事致巫
    、顏二女受傷後，非但未下車救護，且並立即驅車前行逃離現場。嗣因路人記下
    其車號，經警循線至其屏東縣竹田鄉○巷村○○路七０巷三號查獲，而經測試其
    吐氣中酒精所含成份高達每公升一、六二毫克。
二、案經甲○○、戊○○訴由屏東縣警察局內埔分局報請台灣屏東地方法院檢察署檢
    察官偵查起訴。
    理  由
一、訊之被告乙○○就其於右揭時、地酒醉貿然駛入來車道因而肇事致人受傷，且更
    隨即駕車離開車禍現場之事實供承不諱，核與被害人甲○○、戊○○二人之指述
    相符，並經現場目擊證人丙○○、丁○○分在警、偵訊及本院審中證述在卷，且
    現場處理警員朱紅發亦於偵查中證稱其在被告車禍肇事逃逸後因路人提供車號始
    在被告住處循線查獲被告各等節甚詳，此外復有甲○○、戊○○二人之驗傷診斷
    書、道路交通事故調查報告表附現場圖各一件、照片十三幀及酒精成份測試表（
    經檢測為每公升高達一點六二毫克）一紙附卷可資佐證。被告駕駛右揭自小貨車
    行經上開劃有分向限制線之路段，應注意不得駛入來車之車道（此為道路交通安
    全規則第九十七條第二款關於雙向二車道之規定，於本件車禍發生地點之雙向四
    車道當然亦應適用），且依當時情形，又無不能注意之情形，乃竟疏於注意內而
    侵入來車道，致撞擊告訴人二人所騎乘之機車，致肇事使告訴人二人受傷，其有
    過失，極為明顯。告訴人二人之受傷與被告之過失行為間並有相當因果關係；又
    參考德國、美國之認定標準，對於酒精濃度呼氣已達每公升○、五五毫克，或血
    液濃度達百分之○、一一以上，其肇事率為一般正常人之十倍，認為已達「不能
    安全駕駛」之標準。準此，被告於前揭時間酒後駕車，其當時酒後吐氣所含酒精
    濃度高達每公升一點六二毫克，已遠逾上開標準，並果真駕車肇事，顯已不能安
    全駕車無疑。是本件罪證明確，被告犯行堪以認定。
三、本件被告平日以駕自小貨車四處販售水果為生，此據其於偵查中供明在卷，足見
    駕駛為其附隨業務，為從事業務之人，其駕車肇事致告訴人二受傷，核其所為，
    係犯刑法第二百八十四條第二項前段之業務過失傷害罪，其一過失為致告訴人二
    人受傷，觸犯二罪名，為想像競合犯，應從一重處斷；又其酒醉駕車，所為係犯
    刑法第一百八十五條之三服用酒類，不能安全駕駛動力交通工具而駕駛罪；其駕
    車肇事致人受傷而逃逸，所為另犯刑法第一百八十五條之四駕駛動力交通工具肇
    事，致人死傷而逃逸罪。又被告所犯上開三罪，無裁判上一罪之關係，應分論併
    罰。審酌被告素行尚好、犯罪情節非輕、所生損害及犯後態度等一切情狀，分別
    量處如主文所示之刑並定其應執行刑。
據上論斷，應依刑事訴訟法第二百九十九條第一項前段、刑法第二百八十四條第二項
前段、第一百八十五條之三、第一百八十五條之四、第五十五條、第五十一條第五款
、罰金罰鍰提高標準條例第一條前段判決如主文。
中      華      民      國      八十九      年    五    月    三十一    日
                                        臺灣屏東地方法院刑事第一庭
                                            法  官  吳永宋
右正本證明與原本無異。
對於本判決如有不服應於收受送達後十日內向本院提出上訴書狀上訴於台灣高等法院
高雄分院並按他造當事人之人數附具繕本。
                                            書記官  洪榮華
中      華      民      國      八十九      年    五    月    三十一    日
附錄本判決論罪之法條：
中華民國刑法第二百八十四條第二項前段
從事業務之人，因業務上之過失傷害人者，處一年以下有期徒刑、拘役或
一千元以下罰金。
中華民國刑法第一百八十五條之三
服用毒品、麻醉藥品、酒類或其他相類之物，不能安全駕駛動力交通工具
而駕駛者，處一年以下有期徒刑、拘役或三萬元以下罰金。
中華民國刑法第一百八十五條之四
駕駛動力交通工具肇事，致人死傷而逃逸者，處六月以上五年以下有期徒
刑。


司法院資訊處製作；財團法人民間司法改革基金會備份。
